臺灣板橋地方法院刑事判決　　　　　　　 96年度訴字第319號
公　訴　人　臺灣板橋地方法院檢察署檢察官
被　　　告　甲○○
　　　　　　丁○○
上列被告因誣告等案件，經檢察官提起公訴（95年度偵字第2077
7 號），本院判決如下：
    主  文
甲○○公訴不受理。
丁○○無罪。
    理  由
一、公訴意旨以：(一)被告甲○○明知自己於民國九十五年九月七
    日下午四時許，在位於臺北縣樹林市之大眾計程車運輸合作
    社內，與乙○○簽訂汽車買賣合約書，將車牌號碼068-MD號
    營業小客車（下稱系爭車輛）售予乙○○，約定由乙○○代
    為繳清積欠大眾計程車運輸合作社之服務費作為買賣價金，
    共計新臺幣（下同）16120元，且將系爭車輛之鑰匙並交予
    買賣契約見證人丁○○攜走，系爭車輛乃在乙○○實際管領
    之中，並未遺失或遭竊。詎甲○○竟基於使他人受刑事或懲
    戒處分之意圖，於同日晚間十一時四十分許，向臺北縣政府
    警察局樹林分局樹林派出所謊稱系爭車輛失竊，待乙○○欲
    向臺北縣監理站辦理車輛過戶事宜時，始查知上情。(二)甲○○與被告丁○○原係男女朋友關係，雙方於九十五年四月間
    分手後，甲○○心有未甘，乃自同年月十八日起，基於恐嚇
    之犯意，接續以其所有門號0000000000之手機，發送「只要
    我不想要，你也活不了」、「妹妹也一樣，我會讓他死」、
    「你惹我，你死定了」、「以後要公開你的醜聞，人越多越
    好，你在場更好」、「你不喜歡做人，喜歡做鬼，我就達成
    你的願望」、「不知天高地厚的女人，只有讓你見棺材就會
    掉淚」等簡訊至丁○○門號0000000000之手機，並傳真「我
    也忍你很多了，你不滿足我也無可舉荷，你等死吧」、「我
    把事情報告董事長，誰都別想生存」、「你留給我的東西不
    給我，以後我也不會給你有路走」等字句給丁○○，致生危
    害於丁○○之安全。(三)甲○○懷疑二人感情破裂係因有他人
    介入，乃於九十五年七月二十六日下午五時許，至丁○○位
    於臺北縣板橋市○○路41號3樓之任職公司向丁○○質問，
    雙方見面後一言不和，竟各自基於傷害對方身體之犯意，徒
    手互毆，致丁○○受有右前額血腫2乘以2公分、右下眼瞼瘀
    血傷2乘以1公分、前胸抓痕3道各1乘以6公分、右上臂瘀血
    傷10乘以8公分、右手腕瘀血傷3乘以2公分、左前臂抓痕2道
    各1乘以5公分之傷害；致甲○○受有左臉擦傷1乘以0.3公分
    、左下眼皮皮下瘀腫2乘以1公分、上唇內側擦傷0.5乘以0.5
    公分之傷害，因認被告甲○○涉犯刑法第一百六十九條第一
    項誣告罪、第二百七十七條第一項傷害罪、第三百零五條恐
    嚇危害安全罪；被告丁○○涉犯同法第二百七十七條第一項
    傷害罪等語。
二、被告甲○○部分：
    (一)按被告死亡者，應諭知不受理之判決，刑事訴訟法第三百
      零三條第五款定有明文。
    (二)查本件被告甲○○業於九十五年十一月二十八日死亡，此
      有個人基本資料查詢結果附卷可稽，依照上開說明，爰不
      經言詞辯論，應為不受理之判決。
三、被告丁○○部分：
    (一)按犯罪事實應依證據認定之，無證據不得認定犯罪事實，
      刑事訴訟法第一百五十四條第二項定有明文；次按認定犯
      罪事實，須依證據，而所謂證據，係指合法之積極證據就
      犯罪事實能為具體之證明者而言；又認定不利於被告之事
      實，須依積極證據，苟積極證據不足為不利於被告事實之
      認定時，即應為有利於被告之認定，更不必有何有利之證
      據，最高法院三十年上字第八一六號著有判例。又告訴人
      之指述，無非係以使被告受刑事追訴處罰為目的，有時難
      免故予誇大，自不得僅以告訴人之指述為唯一論據，仍應
      調查其他必要之證據，以查明是否與事實相符。
    (二)公訴人認被告丁○○犯本件傷害罪，無非係以被告丁○○
      於警詢及偵查中之供述、被告甲○○於警詢及偵查中之指
      述、證人丙○○於偵查中之證述及被告甲○○提出之臺北
      縣立醫院診斷證明書等資為論據。訊據被告丁○○固承認
      於上揭時、地與被告甲○○發生爭執之事實，惟堅決否認
      有何傷害犯行，辯稱是伊被被告甲○○打，伊沒有出手打
      被告甲○○，他跟伊一起到派出所的時候，他並沒有受傷
      等語。
    (三)經查：被告甲○○雖於警詢中指稱「我於九十五年七月二
      十六日十七時許至板橋市○○路41號3 樓我女友丁○○的
      公司欲找乙○○問與我女友丁○○為何關係？因乙○○時
      常至我與我女友丁○○同居住處居住，並與丁○○共睡一
      房，致使我起居作息不便，我之前曾告知我女友丁○○，
      房內仍有其他房間可供乙○○休息，為何仍要與丁○○同
      睡一房，基於這理由，我質疑我女友與乙○○之關係，故
      致我女友公司欲找乙○○詢問清楚，因乙○○亦在此公司
      上班，我一進入丁○○之公司內，一見到乙○○便詢問她
      現與我女友為何關係？丁○○一見到此景即將我推至門旁
      ，丁○○即出拳毆打我上嘴唇，致使我上嘴唇破皮流血紅
      腫」等語（參見95年度偵字第20777 號偵查卷第6 、7 頁
      ）；及於偵查中供稱「（問：九十五年七月二十六日下午
      五點有無跟丁○○打架？）我沒有打她，那天有見面也有
      衝突，那天我有去公司因為我也在那家公司上班，我要質
      問丁○○跟別人之關係，她不給我問，就把我拖到辦公室
      要把我關在裡面，我要拉開丁○○，之後她就動手打我嘴
      唇以致流血，我拉她時應該有讓她前胸有一點擦傷，除此
      之外我沒有打，只有拉她」等語（參見同上偵卷第19頁）
      ，並提出臺北縣立醫院診斷證明書一紙為證。惟查：
      (1)被告丁○○於警詢中供稱「我於九十五年七月二十六日
        十七時許，在我公司，甲○○突然至我公司，全身帶酒
        味向我公司其他股東詢問我人正在何處，當時我人正在
        化妝室，已聽見甲○○在辦公室內大聲咆哮，我即應聲
        讓甲○○得知我人在化妝室，甲○○在辦公室內當眾即
        向我公司另一名周姓女性客戶惡言辱罵，並有意衝向她
        毆打她，我見狀立刻把甲○○推至我個人辦公室內，不
        讓甲○○對我周姓客戶動手，甲○○在我個人辦公室內
        ，我即告訴甲○○須冷靜，甲○○不聽，欲衝出我辦公
        室毆打我周姓客戶，我立刻阻止甲○○出我辦公室，甲○○即出拳頭毆打我頭部、上半身即右手臂，造成我右
        前額血腫，右下眼瞼瘀傷、前胸抓傷，右上臂瘀血，有
        手腕瘀血傷，前左臂抓傷，並拉扯我衣服，揚言恐嚇我
        要撕碎我衣服讓羞於見人，我為了保護自己即讓身讓甲○○衝出我辦公室，甲○○在大辦公室內發現未見到周
        姓客戶，甲○○在大辦公室內當眾惡言辱罵，製造我的
        是非，破壞我的名譽，我不願見甲○○繼續在我公司胡
        亂，我便將甲○○推向公司外之電梯，告訴他快回家中
        休息，一切等酒醒後再說，甲○○不願離開，在電梯口
        繼續以拳頭毆打我，我公司內男同事出面阻止甲○○毆
        打我，仍無阻擋他，我只好自己下樓打電話報警，我在
        公司樓下等待警方到來時，甲○○繼續惡言辱罵我…」
        等語（參見同上偵卷號偵查卷第3 、4 頁）；於偵查中
        供述「（問：九十五年七月二十六日下午五點有無跟李
        打架？）他跑到我公司打我，他到我公司要趕走乙○○
        股東，我阻止李，他就用拳頭打我頭、身體、手，我沒
        有抓他，他喝醉酒進公司就有跌倒，去派出所時他身上
        並沒有傷，也沒有流血」（參見同上偵卷第18頁）、「
        （問：九十五年七月二十六日妳有無打甲○○？）沒有
        ，他打我時我有抵擋」等語（參見同上偵查卷第54頁）
        ，依被告丁○○上開供述，其僅供稱被告甲○○於前開
        時、地出手毆打伊，並堅稱並未出手毆打被告甲○○，
        且有其提出於案發當天即九十五年七月二十六日至廣川
        醫院看診之驗傷診斷書一紙附卷可稽。
      (2)證人丙○○於偵查中證述「（問：九十五年七月二十六
        日有無看到甲○○到辦公室跟丁○○發生衝突？）我忘
        記確實時間，不過有一天甲○○到辦公室罵人，因為客
        人很多，丁○○將甲○○拖到辦公室透過辦公室玻璃我
        看到甲○○用手捶打丁○○，丁○○就把門打開跑到電
        梯門口，甲○○跑出來又抓住丁○○，甲○○又打丁○○，我那時有捉住甲○○的手，丁○○就下樓跑掉」等
        語（參見同上偵卷第55頁）；於本院審理時結證稱「（
        檢察官問：九十五年七月二十六日是否有去臺北縣板橋
        市○○路41號3 樓？）這是我的公司」、「（檢察官問
        ：丁○○與你的關係？）同公司合夥人」、「（檢察官
        問：是否認識甲○○？）認識」、「（檢察官問：是否
        常看到甲○○？）在公司有看過。他有加入公司，我們
        是賣床的直銷公司，他偶爾會帶人來公司」、「（檢察
        官問：九十五年七月二十六日甲○○是否有到過公司？
        ）日期我不清楚, 但是就是發生糾紛的那一天」、「（
        檢察官問：當天情形為何？）我是在辦公室裡有聽到甲○○在罵三字經，後來我出去看到丁○○有跟她說不要
        在這裡吵，他們二人就進丁○○的辦公室，門關起來，
        我透過玻璃窗，我有看到甲○○在打丁○○丁○○在雙
        手抱著頭，甲○○是從她的頭部、肩部胡亂揮打，我有
        上前去敲門，他們打開門後，我有叫丁○○先走，到了
        電梯間，甲○○也跟著走出去，後來我又聽到爭吵的聲
        音，我就走出去看，又看到甲○○在毆打丁○○，我就
        過去抓著甲○○的手，要他不要打女人，丁○○就趁此
        機會，從樓梯間跑掉」、「（檢察官問：他們二人在爭
        吵及毆打過程有無看到丁○○在還手？）我有看到丁○○雙手抱著頭，沒有看到她出手打人」等語（參見本院
        九十六年四月二十五日審判筆錄）；證人乙○○於偵查
        結證述「（問：九十五年七月二十六日有無看到甲○○
        到辦公室跟丁○○發生衝突？）有，因為甲○○喝酒醉
        罵我，丁○○就把甲○○推到辦公室，我在辦公室門口
        看到，看到甲○○把丁○○壓在下面打，之後我就被拉
        走了，後面情形我都不知道」、「（問：丙○○有無看
        到在辦公室的情形？）他有看到辦公室裡面的情形，他
        先將我拉開，再進去拉開他們」等語（參同上偵卷第55
        頁）。依證人丙○○、乙○○之上開所證，其並未見被
        告丁○○有出手毆打被告甲○○之行為，反係被告丁○○遭被告甲○○毆打，而證人丙○○與被告甲○○、丁○○間互無怨隙，應無設詞偏坦或誣陷任何一方之理，
        其上開證述內容與被告丁○○、證人乙○○上開所述互
        核一致，可認證人丙○○、乙○○及被告丁○○之上開
        陳述應與事實相符。參以被告甲○○於偵查中自承有傳
        真「我也忍你很多了，你不滿足我也無可舉荷，你等死
        吧」、「我把事情報告董事長，誰都別想生存」、「你
        留給我的東西不給我，以後我也不會給你有路走」等字
        句恐嚇被告丁○○（詳同上偵卷第20頁），顯見被告甲○○對被告丁○○心有怨恨，其指述恐有誇大欲陷被告
        丁○○入罪之嫌，尚難僅以告訴人即被告甲○○之片面
        單一指述及其提出之診斷證明書即為不利被告丁○○之
        認定。
    (四)綜上所述，被告丁○○辯稱並無傷害告訴人即被告甲○○
      ，應非子虛，堪以採信。本院綜合本件卷證資料，並查無
      證據足證告訴人即被告甲○○之指訴與事實相符，自難僅
      憑其片面指訴而入被告丁○○於罪。此外，復查無其他積
      極證據足資證明被告丁○○有何傷害犯行，既不能證明被
      告丁○○犯罪，依法應為無罪之諭知。
據上論斷，應依刑事訴訟法第三百零一條第一項、第三百零三條
第五款、第三百零七條，判決如主文。
本案經檢察官吳宗光到庭執行職務。
中　　華　　民　　國　　96　　年　　8 　　月　　31　　日
                  刑事第十七庭  審判長法　官  李幼妃
                                      法  官  鄭燕璘
                                      法  官  張紹省
以上正本證明與原本無異
如不服本判決，應於判決送達後10日內敘明上訴理由，向本院提
出上訴狀（應附繕本），上訴於臺灣高等法院。
                                      書記官　黃頌棻
中　　華　　民　　國　　96　　年　　9 　　月　　10　　日
